【裁判字號】    99,毒抗,362
【裁判日期】    991130
【裁判案由】    毒品危害防制條例
【裁判全文】
臺灣高等法院刑事裁定                 99年度毒抗字第362號
抗  告  人
即  被  告  林坤昇
上列抗告人因違反毒品危害防制條例案件，不服臺灣臺北地方法
院99年度毒聲字第704號，中華民國99年11月12日裁定（聲請案
號：臺灣臺北地方法院檢察署99年度毒偵字第3531號），提起抗
告，本院裁定如下：
    主  文
抗告駁回。
    理  由
一、原裁定意旨略以：檢察官聲請意旨認抗告人即被告林坤昇基
    於施用第二級毒品之犯意，於民國99年9月18日某時，在臺
    北市大安區○○○路○段111巷17弄12號6樓住處，施用第二
    級毒品甲基安非他命1次，為警於同年月23日持搜索票前去
    上址查獲之事實，業經被告自白不諱，且有臺灣尖端先進生
    技醫藥股份有限公司出具之尿液檢驗報告暨扣案被告所有供
    吸食所用之吸食器1只可稽，爰依毒品危害防制條例第20 條
    第1項規定，聲請將被告送勒戒處所觀察、勒戒。經原審根
    據被告所為施用第二級毒品之自白，並有扣案之吸食器及尿
    液檢驗報告可資佐證，足認其任意性自白確與事實相符，且
    被告前未曾執行觀察勒戒之事實，業據原審核閱卷附之前科
    表無訛，故檢察官本件聲請於法要無不合。又被告雖具狀請
    求審酌其家庭狀況而准許易科罰金或為緩刑宣告云云，然觀
    察勒戒乃係保安處分，要無易科罰金或緩刑規定適用餘地，
    是被告前開請求，於法無據。爰依毒品危害防制條例第20條
    第1項規定，裁定被告應送勒戒處所觀察、勒戒。
二、被告抗告意旨略以：被告於99年9月23日下午經警持搜索票
    搜索，結果搜到警察人員自己認為的吸食器，警詢時，訊問
    者態度惡劣，被告說沒有吸食，警員卻不願載入筆錄，私下
    填寫有吸食，被告因缺乏法律常識，無奈簽名捺指印，關於
    此部分筆錄有違法之嫌，希望法院詳查，並補充被告願改採
    臺灣臺北地方法院檢察署試辦之第二級毒品戒癮治療療程云
    云。
三、經查：被告於99年9月24日14時3分許檢察官偵訊時已供稱：
    查扣的吸食器是我的，我是於99年9月18日在住處施用安非
    他命等語（見99年度毒偵字第3531號卷第36頁），且被告於
    警詢中經警採取之尿液，經送臺灣尖端先進生技醫藥股份有
    限公司，以酵素免疫分析法初步檢驗，氣相層析質譜儀法確
    認檢驗，確認被告之尿液有甲基安非他命陽性反應之事實，
    亦有該公司出具之濫用藥物尿液檢驗報告及臺北市政府警察
    局偵辦毒品案件尿液檢體委驗單各1份在卷可證（見同偵卷
    第57至59頁）。是縱使排除被告警詢筆錄不用，亦足認被告
    有前揭之施用甲基安非他命犯行。另被告抗告理由雖稱：願
    改採臺灣臺北地方法院檢察署試辦之第二級毒品戒癮治療云
    云，惟倘若被告未施用甲基安非他命，又何來願意接受戒癮
    治療，已見被告前述有關警詢部分之抗告理由實屬虛構，至
    於是否給予戒癮治療，係檢察官之裁量權，法院無置喙之餘
    地。
四、本件抗告，並無理由，應予駁回。
據上論結，應依刑事訴訟法第412條，裁定如主文。
中    華    民    國    99    年    11    月    30    日
                  刑事第十三庭  審判長法  官  曾德水
                                      法  官  宋松璟
                                      法  官  王復生
以上正本證明與原本無異。
不得再抗告。
                                      書記官  陳靜雅
中    華    民    國    99    年    12    月    1     日

司法院資訊處製作；財團法人民間司法改革基金會備份。
